【裁判字號】    98,簡上,184
【裁判日期】    980827
【裁判案由】    竊盜
【裁判全文】
臺灣臺南地方法院刑事判決             98年度簡上字第184號
上  訴  人  甲○○
（即被告）
上列上訴人即被告因竊盜案件，不服本院98年度簡字第1115號中
華民國98年5月15日第一審簡易判決（聲請簡易判決處刑書案號
：98年度營偵字第479號），提起上訴，本院管轄之第二審合議
庭判決如下：
    主  文
上訴駁回。
甲○○緩刑貳年。
    事實及理由
一、本件上訴人即被告（下稱上訴人）甲○○於本院為實體審理
    前，即能瞭解本院訊問之事項，且於審理過程中，均直接而
    詳細答覆本院之問題，堪認其於審判期日，並無心神喪失，
    應停止審判之情形，本院認上訴人適於到庭接受審判，合先
    說明。
二、本件經本院審理結果，認第一審判決以上訴人觸犯刑法第32
    0條第1項之竊盜罪，依刑事訴訟法第449條第1項前段，刑法
    第320條第1項、第41條第1項前段、刑法施行法第1條之1等
    規定，判處被告拘役50日，並諭知如易科罰金，以新臺幣10
    00元折算1日，其認事用法及量刑均無不當，應予維持；並
    引用第1審判決書記載之事實、證據及理由（如附件）。
三、上訴人上訴意旨承認上開竊盜犯行，表示甚為後悔，惟以伊
    身體欠佳，目前在療養院治療，且經濟不佳，無法負擔易科
    罰金，請求給予自新機會，以利繼續治療等語（見簡上卷第
    19至20頁）。查上訴人前未曾受有期徒刑以上刑之宣告，有
    臺灣高等法院被告前案紀錄表在卷可按，其因一時思慮未周
    ，致罹此罪名，於審理中坦承犯罪，甚具悔意，且上訴人因
    罹患精神分裂性精神病，現在臺灣省私立臺南仁愛之家附設
    精神療養院住院治療，有該療養院98年6月16日開立之診斷
    證明書及中華民國身心障礙手冊各1紙附卷可稽（見簡上卷
    第5、6頁），又本件告訴人對於本件量刑部分無任何意見，
    亦不追究上訴人等情，有本院公務電話紀錄表在卷可考（見
    簡上卷第28頁），堪認上訴人經此教訓後，應知所警惕，信
    無再犯之虞，本院綜核各情，認所宣告之刑以暫不執行為適
    當，爰併宣告諭知緩刑2年，以觀後效，以啟自新。
據上論斷，應依刑事訴訟法第455條之1第1項、第3項、第364條
、第373條、第368條，刑法第74條第1項第1款，判決如主文。
本案經檢察官許嘉龍到庭執行職務
中    華    民    國    98    年    8     月    27    日
                  刑事第十庭    審判長法  官  陳威龍
                                      法  官  高如宜
                                      法  官  盧鳳田
上正本證明與原本無異。
不得上訴。
                                      書記官  黃憶筑
中    華    民    國    98    年    8     月    27    日
附錄本件論罪科刑法條全文：
刑法第320條：
意圖為自己或第三人不法之所有，而竊取他人之動產者，為竊盜
罪，處5年以下有期徒刑、拘役或500元以下罰金。
意圖為自己或第三人不法之利益，而竊佔他人之不動產者，依前
項之規定處斷。
前二項之未遂犯罰之。


司法院資訊處製作；財團法人民間司法改革基金會備份。
